臺灣臺中地方法院民事判決　　　　　　　　　　　　九十三年度重訴字第四七九號
　　原　　　告　　甲○○
　　被　　　告　　福康牙科器械材料有限公司
　　法定代理人　　涂嘉新
右當事人間請求損害賠償事件，本院於民國九十四年二月二十四日言詞辯論終結，判
決如左：
    主      文
被告應給付原告新台幣柒佰陸拾萬柒仟元，及自民國九十三年十二月二十五日起至清
償日止，按年息百分之五計算之利息。
訴訟費用由被告負擔。
本判決得假執行。
    事實及理由
一、原告之聲明：被告應給付原告新台幣（下同）七百六十萬七千元，及自起訴狀繕
    本送達翌日即民國九十三年十二月二十五日起至清償日止，按年息百分之五計算
    之利息。
二、事實摘要：
（一）原告主張：
 （1）被告福康牙科器械材料有限公司（下稱福康公司）之董事（亦為代表人及負責
      人）涂嘉新，明知福康公司及涂嘉新本人均已無支付能力，仍未依法聲請公司
      破產宣告。
 （2）被告公司之法定代理人涂嘉新於九十三年六月間向原告佯稱：福康公司因擴大
      營業亟須以客票向銀行票貼現金週轉，一定不會讓原告負擔任何票據債務而要
      求借票週轉，原告不疑有他遂同意簽發如附表一所示之支票十紙予被告，供福
      康公司向第三人銀行週轉資金；被告涂嘉新同時代表福康公司簽發同額如附表
      支票十紙交予原告收執用以支付原告因借票予被告所簽發之上開支票之票款。
 （3）詎上開支票屆期經原告向付款人提示，均不獲支付，始查知被告公司早已不營
      業，其法定代理人已潛逃至大陸地區，無從追討債務，顯係詐騙之侵權行為，
      為此本於票據關係及侵權行為之損害賠償關係，以重疊合併之訴訟程序提起本
      件訴訟，求為判決如主文第一、二項所示。
三、法院之判斷：
  (一)本件原告主張上開票款未獲清償之事實，業據提出與所述情節相符之支票及退票
    理由單影本各十件、支票存根十件影本為證。且被告經合法通知，並未提出書狀
    作何聲明或陳述，經本院調查結果，原告前揭主張，自堪信為真實。
  (二)按在票據上簽名者，依票上所載文義負責。發票人應照票據文義擔保支票之支付
    。發票人、背書人及其他票據債務人，對於執票人連帶負責，並擔保支票之支付
    。又執票人向支票債務人行使追索權時，得請求自為付款提示之日起之利息，如
    無約定利率者，依年利息百分之六計算，分別為票據法第五條第一項、第一百二
    十六條、第一百四十四條、第九十六條第一項、第一百三十三條規定甚明。從而
    原告依票據關係請求被告等給付票款七百六十萬七千元，及自訴狀繕本送達翌日
    九十三年十二月二十五日起至清償日止，按週年利率百分之五計算之利息，為有
    理由，應予准許。
  (三)本件原告係本於票據有所請求，爰依民事訴訟法第三百八十九條第一項第三款之
    規定，依職權宣告假執行。本院就原告所主張之兩項訴訟標的逐一審理，既認其
    中上開票據請求權之訴訟標的為有理由者，則原告併本於侵權行為損害賠償關係
    為請求，為請求權競合，本院自無庸再予審認，併此敘明。
四、本件原告之訴為有理由，依民事訴訟法第三百八十五條第一項前段、第七十八條
    、第三百八十九第一項第三款判決如主文。
中　　　華　　　民　　　國　　九十四　　年　　　三　　月　　　十　　　日
~B臺灣臺中地方法院民事第一庭
~B法　　　官　張惠立
右正本係照原本作成
如對本判決上訴，須於判決送達後二十日內向本院提出上訴狀。
中　　　華　　　民　　　國　　九十四　　年　　　三　　月　　　十四　　日
~B法院書記官
